臺灣臺北地方法院民事裁定　　　　　　　 94年度再微字第9號
再審原告　　甲○○
再審被告　　太平洋建設股份有限公司
法定代理人　章啟光
上列當事人間請求給付管理費事件，再審原告對於本院臺北簡易
庭於中華民國九十三年十二月三十一日所為之九十三年度北小字
第二八五四號確定判決及本院於九十四年三月二十三日所為之九
十四年度小上字第一九號確定判決提起再審之訴，本院裁定如下
：
    主  文
再審之訴駁回。
再審訴訟費用新臺幣壹仟伍佰元由再審原告負擔。
    理  由
一、再審原告提起本件再審之訴略以：（一）再審被告之營業登
    記項目根本不包含大廈管理人或公寓大廈管理營業項目，因
    此與摘星樓住戶所簽訂之住戶管理委託書實屬無效，再審被
    告無權向住戶收取管理費。原審未查明而一再依再審被告起
    訴狀稱「太平洋翡翠灣摘星樓住戶管理委託書」而判決再審
    原告敗訴，判決適用法規顯有錯誤。（二）因再審被告不實
    廣告及未告知再審原告而擅自動用專款專戶共同管理基金，
    造成再審原告損害，再審原告主張以損害賠償請求金額之一
    部分抵銷應繳之管理費，原審卻未查明再審原告受損金額，
    違反一般百姓認知及生活法則，不許再審原告抵銷而判決原
    告敗訴。再審原告於原審已提出相當證據證明再審被告不實
    廣告之詳細內容及證人之證明書、存證信函、結帳會辦單等
    ，原審均未詳查而予錯判，實屬判決不備理由云云，並聲明
    求為廢棄本院臺北簡易庭93年度北小字第2854號及本院94
    年度小上字第19號確定判決。
二、按第二審法院就該事件已為本案判決者，對於第一審法院之
    判決不得提起再審之訴。民事訴訟法第436條之32第4項準用
    同法第496條第3項定有明文。經查，再審被告起訴請求再審
    原告給付管理費事件，經本院臺北簡易庭以93年度北小字第
    2854 號判決再審被告勝訴，再審原告不服提起上訴後，經
    本院以94年度小上字第19號以再審原告上訴顯無理由判決駁
    回，此有本院調閱上開案件卷宗可稽。是再審原告既已對原
    第一審判決以上訴聲明不服，並經第二審法院就該事件為本
    案判決，依上揭規定，再審原告對第一審確定判決即不得提
    起再審之訴。故再審原告聲明請求廢棄本院臺北簡易庭93年
    度北小字第2854號判決部分與法未合，應予駁回。
三、次按對於小額程序之第一審裁判，提起上訴或抗告，經以上
    訴或抗告無理由為駁回之裁判者，不得更以同一理由提起再
    審之訴或聲請再審。民事訴訟法第436條之31亦規定甚明。
    查再審原告復主張因再審被告廣告不實及任意盜用管理基金
    購買「怡富債券基金」，因而造成再審原告之損害，應得與
    再審被告管理費之請求互相抵銷，原審判決卻未審酌，實屬
    判決不備理由云云，惟查此項主張已經再審原告於第一審防
    禦時提出（第一審答辯理由狀一、答辯理由狀二、第一審卷
    第39至62頁、第64頁、第88頁、第89頁、第94頁），並於第
    二審上訴時做為上訴理由復行主張（第二審卷第10頁、第11
    頁），惟均經第二審認為顯無理由而判決上訴駁回。故再審
    原告更以同一理由提起再審之訴，顯與上開民事訴訟法第43
    6條之31之規定不符，亦應予駁回。
四、末查，再審原告主張原審依「太平洋翡翠灣摘星樓住戶管理
    委託書」判決伊敗訴，為判決適用法規顯有錯誤云云，然依
    民事訴訟法第436條之32第4項規定，小額事件之再審程序，
    固準用第五編之規定。惟因同條第2項規定小額事件之上訴
    程序，未準用第469條第6款之規定，是判決不備理由或理由
    矛盾之違背法令之規定不得為上訴第二審之理由，則同法第
    496條第1項第1款、第2款，即適用法規顯有錯誤及判決不備
    理由與主文顯有矛盾之再審理由，於小額事件之再審程序自
    不予準用，此有民事訴訟法第436條之32於民國88年2月3日
    增訂時立法理由第五點可參。準此，再審原告以民事訴訟法
    第496條第1項第1款適用法規顯有錯誤之規定為再審理由，
    提起本件再審之訴，此部分核與前揭法條規定及說明有違，
    其再審之訴顯不合法，亦不應准許。
五、綜上論結，本件再審之訴為不合法，應以裁定駁回之。本件
    訴訟費用1,500元應由敗訴之一造即再審原告負擔，亦併予
    確定之。依民事訴訟法第436條之32第4項準用第502條第1項
    、第436條之19、第95條、第78條，裁定如主文。
中　　華　　民　　國　　94　　年　　7 　　月　　29　　日
                 民事第二庭    審判長法　官　鄭純惠
                  　　　　　　　　　 法　官　吳淑惠
                                     法  官  黃雯惠
以上正本係照原本作成。
本裁定不得抗告。
中　　華　　民　　國　　94　　年　　7 　　月　　29　　日
                                     書記官　林玗倩
